【裁判字號】    98,上易,965
【裁判日期】    980526
【裁判案由】    傷害
【裁判全文】
臺灣高等法院刑事判決                 98年度上易字第965號
上  訴  人  臺灣臺北地方法院檢察署檢察官
被      告  甲○○
上列上訴人因被告傷害案件，不服臺灣臺北地方法院97年度簡上
字第465號，中華民國98年3月12日第一審判決（聲請簡易判決處
刑案號：臺灣臺北地方法院檢察署97年度偵字第18183號），提
起上訴，本院判決如下：
    主  文
原判決撤銷。
甲○○傷害人之身體，處拘役拾日，如易科罰金，以新臺幣壹仟
元折算壹日，緩刑貳年。
    事  實
一、甲○○原係乙○○之女友，民國97年1月4日上午7時許，在
    臺北縣三重市○○街49之1號5樓乙○○住處前，與乙○○發
    生爭執，乙○○急欲離開現場去上班，甲○○為阻止乙○○
    離去，二人發生拉扯，甲○○竟基於普通傷害之故意，徒手
    拉扯乙○○雙手，致乙○○受有雙手掌背側及手腕處擦傷等
    傷害。
二、案經被害人乙○○訴由臺灣臺北地方法院檢察署檢察官偵查
    聲請簡易判決處刑。
    理  由
一、訊據被告甲○○雖對於前揭時地前往找告訴人乙○○，二人
    發生爭執，及告訴人因要趕著上班而報警等情供承不諱，惟
    矢口否認有何上開傷害犯行。然：
（一）上揭事實，業據證人即告訴人乙○○於偵查及原審證述綦
      詳，被告於偵查中亦坦承曾與告訴人拉扯等情（見第6155
      號偵查卷第10頁），且於原審自承：「我們拉扯時……，
      我不可能白白讓他打，我也會打回去……」（見簡上卷第
      14頁反面），衡以一般男女朋友發生爭吵時，因情緒失控
      ，相互拉扯對方之四肢或身體，造成肢體受有擦傷、挫傷
      ，亦屬常見之事，可見被告確有普通傷害之故意。此外，
      並有悠亞診所出具之診斷證明書記載告訴人受有雙手掌背
      側及手腕處擦傷在卷可稽，復據原審調取悠亞診所之門診
      病歷附卷可憑（見簡上卷第23頁）。上開病歷及診斷證明
      書乃悠亞診所醫師於業務上製作之紀錄文書、證明文書，
      並無顯不可信之情況，經核與告訴人所為指訴相互印證，
      自具證據能力，並堪以信實。
（二）至被告辯稱：當天是告訴人對其毆打，並將其推倒，致其
      後腦撞擊鞋櫃；而告訴人的傷不知道是真是假。如果告訴
      人真的有受傷，也可能只是其遭告訴人毆打時，自然反應
      之出手或自衛云云。惟被告具有普通傷害之故意，並造成
      告訴人傷害之結果，已如前述。又告訴人承認二人在樓梯
      間發生拉扯時，曾將被告推倒致撞到後方鞋櫃，稽之被告
      所提出之臺北縣立醫院驗傷診斷書記載：被告受有頭後右
      部6×4公分紅腫、右手背8×4公分紅腫、左手臂內側8×5
      公分瘀紅、右小腿近膝蓋處5×2公分瘀腫之傷害（見簡上
      卷第20頁），可見被告亦因而受有傷害。但本件既係被告
      前去找告訴人理論，妨礙告訴人上班，二人進而發生拉扯
      ，被告基於普通傷害之故意，造成告訴人受傷，自不得藉
      詞自我防衛或不小心以卸責。另告訴人之病歷及診斷證明
      書雖尚記載「頭痛」，然「頭痛」衡情係個人感受，病歷
      及診斷證明書上並未記載有何頭部受傷情狀，故本院未據
      以認定被告之行為造成告訴人頭部傷害。
（三）綜上所述，被告所犯事證明確，堪以認定。
二、核被告所為係犯刑法第277條第1項之傷害罪。
三、原審未予詳查，遽認被告無傷害犯行，而為無罪之諭知，尚
    有未洽。檢察官提起上訴，認被告應成立傷害犯行，指摘原
    判決不當，為有理由，自應由本院將原判決撤銷予以改判。
    爰審酌被告並無前科，有本院被告前案紀錄表在卷可稽，素
    行尚佳，因細故而傷害告訴人，告訴人之傷勢尚輕，及其犯
    後態度等一切情狀，量處如主文所示之刑，並諭知易科罰金
    之折算標準。又被告前未曾因故意犯罪受有期徒刑以上刑之
    宣告，因前往找告訴人而發生爭執，致生本件犯行，情節尚
    輕，而被告本身亦因而受有傷害，因認被告經此論罪科刑教
    訓，當知警惕，應無再犯之虞，併予宣告緩刑2年，以觀後
    效，並勵自新。
據上論斷，應依刑事訴訟法第369條第1項前段、第364條、刑法
第277條第1項、第41條第1項前段、第74條第1項第1款、刑法施
行法第1條之1，判決如主文。
本案經檢察官吳春麗到庭執行職務。
中    華    民    國    98    年    5     月    26    日
                  刑事第七庭審判長法  官   陳晴教
                                  法  官   楊智勝
                                  法  官   王詠寰
以上正本證明與原本無異。
不得上訴。
                                  書記官   陳紀語
中    華    民    國    98    年    5     月    26    日
附錄：本案論罪科刑法條全文
中華民國刑法第277條
傷害人之身體或健康者，處 3 年以下有期徒刑、拘役或 1 千元
以下罰金。
犯前項之罪因而致人於死者，處無期徒刑或 7 年以上有期徒刑；
致重傷者，處3年以上10年以下有期徒刑。


司法院資訊處製作；財團法人民間司法改革基金會備份。
